臺灣臺北地方法院民事裁定
111年度北簡字第13807號
原      告  青年大樓管理委員會


兼      上
法定代理人  唐蕙玲  
共      同
訴訟代理人  黃旭田律師
            羅元秀律師
被      告  游朝欽  

            陳俊清  
上 一人 之
訴訟代理人  高逸文律師
被      告  王儷淑  
上列當事人間請求返還土地等事件，本院裁定如下：
    主  文
原告應於本裁定送達後十日內，提出鑑價機構就系爭土地遭各被
告占用之實際面積之鑑價報告以查報上開遭占用面積於起訴時之
交易價額，及依民事訴訟法第七十七條之十三所定費率計算，並
扣除已繳裁判費新臺幣壹仟元後補繳裁判費，若未能查報系爭土
地遭占用之實際面積及該占用面積於起訴時之交易價額，則以新
臺幣壹佰陸拾伍萬元計算，依民事訴訟法第七十七條之十三所定
費率計算，扣除已繳裁判費新臺幣壹仟元後補繳裁判費新臺幣壹
萬陸仟參佰參拾伍元，逾期即駁回其訴。
    理  由
一、按提起民事訴訟，應依民事訴訟法第77條之1第2項、第77條
    之13規定，按訴訟標的起訴時之交易價額繳納裁判費，此為
    必備之程式。且以一訴主張數項標的者，其價額合併計算之
    。但所主張之數項標的互相競合或應為選擇者，其訴訟標的
    價額，應依其中價額最高者定之；以一訴附帶請求其孳息、
    損害賠償、違約金或費用者，不併算其價額，民事訴訟法第
    77之2亦有明文。而原告之訴，有民事訴訟法第249條第1項
    所列各款情形之一，依其情形可以補正，審判長應定期間命
    其補正，亦為同法條第1項所明定。
二、另土地所有權人依民法第767條所有物返還請求權，提起拆
    除房屋返還土地之訴訟，其訴訟標的之價額，應以該筆土地
    地起訴時之交易價額為準（最高法院96年度第4次民事庭會
    議決議參照）。本件原告起訴請求㈠被告游朝欽應將坐落臺
    北市○○區○○段○○段000地號土地（下稱系爭土地）上，如附
    圖所示編號A、C區域之物品、車輛移除，將上開土地騰空返
    還予全體共有人；㈡被告陳俊清應將坐落系爭土地上，如附
    圖所示編號B區域之物品、車輛移除，將上開土地騰空返還
    予全體共有人；㈢被告王儷淑應將坐落系爭土地上，如附圖
    所示編號D區域之物品、車輛移除，將上開土地騰空返還予
    全體共有人，此乃一訴請求被告移除物品、回復系爭土地，
    有起訴狀1份附卷可按，依上開規定，本件訴訟標的價額即
    應以系爭土地遭占用面積於起訴時之交易價額為準。惟原告
    並未表明系爭土地遭占用之實際面積為何及其於起訴時之交
    易價額，使本院無法核定訴訟標的價額，以裁定命原告補繳
    裁判費。依首開說明，原告應於收受本件裁定送達10日內提
    出鑑價機構就系爭土地遭占用面積部分之鑑價報告，以查報
    其價額，及依民事訴訟法第77條之13所定費率計算並扣除已
    繳之裁判費新臺幣（下同）1,000元後補繳裁判費；如未能
    查報遭系爭土地遭占用之實際面積及其起訴時之交易價額價
    額者，應參照同法第77條之12規定，暫先以不得上訴第三審
    之最高利益額數即165萬元為訴訟標的價額計算，扣除已繳
    裁判費1,000元後補繳裁判費16,335元（17,335-1,000），
    逾期未補正，即駁回原告之訴。
三、依民事訴訟法第249 條第1 項但書，裁定如主文。
中　　華　　民　　國　　111 　年　　11 　　月　　7　　日
  　　　　　　　　臺灣臺北地方法院臺北簡易庭　　　　　　
                              法  官　李宜娟
以上為正本係照原本作成。
如不服本裁定關於核定訴訟標的價額部分，應於裁定送達後10日
內向本院提出抗告狀，並繳納抗告費新臺幣1,000 元；其餘關於
命補繳裁判費部分，不得抗告。
中　　華　　民　　國　　111 　年　　11　　月　　7 　　日
　　　　　　　　　　　　　  　書記官  官逸嫻